【裁判字號】    98,易,411
【裁判日期】    980428
【裁判案由】    竊盜
【裁判全文】
臺灣臺南地方法院刑事判決               98年度易字第411號
公  訴  人  臺灣臺南地方法院檢察署檢察官
被      告  乙○○
                      樓
上列被告因竊盜案件，經檢察官提起公訴（98年度偵字第2948號
），被告於本院準備程序進行中，先就被訴事實為有罪之陳述，
經本院裁定由受命法官獨任進行簡式審判程序，本院判決如下：
    主  文
乙○○犯如附表編號一至六所示之竊盜罪，各處如附表編號一至
六所示之刑，並應執行拘役伍拾伍日，如易科罰金，以新台幣壹
仟元折算壹日。
    事  實
一、乙○○曾於民國90年間犯竊盜罪，經臺灣高等法院台南分院
    判處有期徒刑10月確定，並於92年1月31日縮刑期滿執行完
    畢；又於93年間犯竊盜罪，經本院判處拘役30日確定，並於
    94年5月5日執行完畢（以上均不構成累犯），猶不知悔過，
    復基於意圖為自己不法所有之犯意，分別於附表編號一至六
    所列時、地，徒手竊取該處財物（竊盜時間、地點、竊盜方
    法、竊取物品等均詳附表所示）；得手後，將所竊得鋁梯、
    銅製花瓶、陶瓷像等物變賣至臺南市○○路○段48號王敦正
    所經營「耒成行」等處之資源回收場，再持現金購買毒品施
    用（被告所涉施用毒品案件另經檢察官提起公訴）。嗣乙○
    ○於附表編號一時、地行竊後，經辛○○於民國97年10月6
    日報警究辦，為警在該處功德箱兩側，採取指紋，經送內政
    部警政署刑事警察局比對鑑驗結果，與乙○○左手中指、右
    手環指指紋相符，而循線查獲附表編號一所示犯行。迨乙○
    ○於98年2月6日經警捕獲後，於犯罪未被有偵查權之公務員
    或機關發覺前，向其逮捕警員自首坦承其附表編號二至六所
    示犯行，進而接受裁判。
二、案經臺南市警察局第四分局報請台灣台南地方法院檢察署檢
    察官偵查起訴。
    理  由
一、上揭犯罪事實業據被告乙○○於警訊、檢察官偵訊及本院審
    理時供承不諱，核與被害人辛○○、丙○○、己○○、庚○
    ○、丁○○、戊○○等人於警詢證述失竊經過及證人即耒成
    行負責人王敦正於警訊證述變賣情節相符，並有耒成行收受
    物品、舊貨、五金廢料或廢棄物登記簿二張、內政部警政署
    刑事警察局鑑驗書一份、被告帶領警員至行竊現場指認拍照
    照片共36張等文件附卷可參。綜此，被告於本院審理中審理
    時之自白與事實相符，應堪採信。被告所為如附表所示之竊
    盜犯行均已臻明確，堪以認定，應依法論科。
二、核被告所為均係犯刑法第320條第1項之竊盜罪。又被告所為
    如附表編號一至六所示犯行，犯意各別，行為互異，應予分
    論併罰。而被告就附表編號二至六所示犯行於肇事後犯罪未
    被有偵查權之公務員或機關發覺前，向承辦警員自首坦承犯
    行，進而接受裁判，依自首之規定減輕其刑。爰審酌被告曾
    於90、93年間陸續犯竊盜罪，仍未戒除竊取他人物品犯意，
    僅因需錢購買毒品花用而再次著手行竊之犯罪動機、手段、
    惟其所得不多、被害人被竊後多未報案，損害非鉅，且犯罪
    後就附表編號二至六部分主動供述犯行之態度等一切情狀，
    分別量處如附表所示之刑，並定應執行刑及諭知易科罰金之
    折算標準，以資懲儆。
三、據上論斷，應依刑事訴訟法第299條第1項前段、第273條之
    1第1項，刑法第320條第1項、第41條第1項前段、第62條、
    第51條第6款，刑法施行法第1條之1，判決如主文。
本案經檢察官甲○○到庭執行職務。
中    華    民    國    98    年    4     月    28    日
                  刑事第十五庭  法  官  林彥君
以上正本證明與原本無異
如不服本判決應於收受本判決後10日內向本院提出上訴書狀，並
應敘述具體理由。其未敘述上訴理由者，應於上訴期間屆滿後20
日內向本院補提理由書狀（均須按他造當事人之人數附繕本）「
切勿逕送上級法院」。
                                書記官  莊淑雅
中    華    民    國    98    年    4     月    28    日
附錄本案論罪科刑法條全文：
中華民國刑法第320條
意圖為自己或第三人不法之所有，而竊取他人之動產者，為竊盜
罪，處 5 年以下有期徒刑、拘役或 5 百元以下罰金。
意圖為自己或第三人不法之利益，而竊佔他人之不動產者，依前
項之規定處斷。
前二項之未遂犯罰之。
附表：
┌──┬───┬──────┬────────┬──────┬───────┬───────┐
│編號│被害人│竊盜時間97年│竊盜地點        │竊盜方法    │竊得財物      │宣告刑        │
├──┼───┼──────┼────────┼──────┼───────┼───────┤
│ 一 │辛○○│10月2日或3日│臺南市○○路30號│趁無人之際下│新臺幣（下同）│處拘役參拾日，│
│    │      │11時許      │（中聖宮）      │手行竊後逃逸│300餘元       │如易科罰金，以│
│    │      │            │                │            │              │新台幣壹仟元折│
│    │      │            │                │            │              │算壹日。      │
├──┼───┼──────┼────────┼──────┼───────┼───────┤
│ 二 │丙○○│10月中旬某日│臺南市○○路○段 │趁無人之際下│銅製花瓶1對   │處拘役伍日，如│
│    │      │            │243 號（新南宮）│手行竊後逃逸│              │易科罰金，以新│
│    │      │            │                │            │              │台幣壹仟元折算│
│    │      │            │                │            │              │壹日。        │
├──┼───┼──────┼────────┼──────┼───────┼───────┤
│ 三 │己○○│11月間某日11│臺南市○○路○段 │趁無人之際下│新臺幣約100餘 │處拘役伍日，如│
│    │      │時許        │45 號（南王會） │手行竊後逃逸│元            │易科罰金，以新│
│    │      │            │                │            │              │台幣壹仟元折算│
│    │      │            │                │            │              │壹日。        │
├──┼───┼──────┼────────┼──────┼───────┼───────┤
│ 四 │庚○○│9月22日     │臺南市○○路45巷│趁無人之際下│鋁梯1具       │處拘役柒日，如│
│    │      │            │66號（澤祐堂）前│手行竊後逃逸│              │易科罰金，以新│
│    │      │            │                │            │              │台幣壹仟元折算│
│    │      │            │                │            │              │壹日。        │
├──┼───┼──────┼────────┼──────┼───────┼───────┤
│ 五 │丁○○│11月中旬某日│保安路90號（保安│趁無人之際下│銅製花瓶1對   │處拘役伍日，如│
│    │      │13 時       │宮）            │手行竊，將花│              │易科罰金，以新│
│    │      │            │                │瓶丟到1樓泥 │              │台幣壹仟元折算│
│    │      │            │                │土地上，再下│              │壹日。        │
│    │      │            │                │樓撿拾後逃逸│              │              │
├──┼───┼──────┼────────┼──────┼───────┼───────┤
│ 六 │戊○○│1.10月中旬某│臺南市○○路339 │趁無人之際下│1.銅製花瓶1對 │處拘役拾日，如│
│    │      │  日19時許  │之498號（日月宮 │手行竊後逃逸│              │易科罰金，以新│
│    │      │2.11月初某日│）              │            │2.三太子陶瓷像│台幣壹仟元折算│
│    │      │  21時許    │                │            │  1個         │壹日。        │
└──┴───┴──────┴────────┴──────┴───────┴───────┘


司法院資訊處製作；財團法人民間司法改革基金會備份。
